【裁判字號】    94,訴,171
【裁判日期】    950412
【裁判案由】    違反槍砲彈藥刀械管制條例
【裁判全文】
臺灣士林地方法院刑事判決               94年度訴字第171號
公  訴  人  臺灣士林地方法院檢察署檢察官
被      告  丙○○
指定辯護人  本院公設辯護人  乙○○
被      告  甲○○
選任辯護人  翁顯杰律師
上列被告因違反槍砲彈藥刀械管制條例案件，經檢察官提起公訴
（94年度偵字第1331號），本院判決如下：
    主  文
丙○○未經許可，製造可發射子彈具有殺傷力之改造手槍，處有
期徒刑陸年，併科罰金新台幣拾貳萬元，罰金如易服勞役，以新
臺幣玖佰元即銀元佰元折算壹日。扣案之仿WALTHER 廠PPK/ S
型半自動手槍製造之改造玩具手槍壹枝（槍枝管制編號：
0000000000）、仿FN廠1910型半自動手槍製造之改造玩具手槍壹
枝（槍枝管制編號：0000000000）、直徑約8mm 之土造子彈捌顆
、直徑約9mm 之土造子彈拾顆、挫刀捌支、鑽頭玖支、砂輪頭柒
支、螺絲起子支、老虎鉗壹支、攻牙棒壹支、C 型夾壹個、鋸
片壹個均沒收。
甲○○未經許可，持有空氣槍，處有期徒刑壹年貳月，併科罰金
萬元，罰金如易服勞役，以新臺幣玖佰元即銀元佰元折算壹
日。扣案之空氣長槍壹枝（槍枝管制編號：0000000000）沒收。
    事  實
一、丙○○於民國（下同）93年11月中旬，在高雄市六和夜市允
    泰玩具模型店內，購買不具殺傷力之仿WALTHER 廠PPK/S 型
    半自動手槍製造之玩具手槍及仿FN廠1910型半自動手槍製造
    之玩具手槍各1 枝及不具殺傷力之子彈28顆（直徑約8mm 13
    顆、直徑約9mm 15顆），旋未經許可，在高雄縣鳳山市○○
    路599 號2 樓住處，以挫刀、鑽頭、砂輪頭、螺絲起子、老
    虎鉗、攻牙棒、Ｃ型夾及鋸片等為工具，將仿WALTHER 廠
    PPK/S 型半自動手槍製造之玩具手槍換裝土造金屬槍管，及
    將仿FN廠1910型半自動手槍製造之玩具手槍槍身組合土造金
    屬槍管及土造金屬滑套，而製造成可擊發子彈具殺傷力之手
    槍2 枝（槍枝管制編號各為：0000000000、0000000000），
    並將28顆子彈中之27顆（直徑約8mm 12顆、直徑約9mm 15顆
    ），改造成具殺傷力之子彈。
二、甲○○於93年7 月間（起訴書誤為94年1 月間），在奇摩拍
    賣網站，以新台幣（以下同）13,000元、800 元之價格，向
    姓名年籍不詳綽號「阿達」之人，購買具殺傷力之空氣長槍
    1 支（槍枝管制編號0000000000）及非違禁品之鋼珠1 包，
    由「阿達」郵寄至台北市○○區○○街446 巷34號其工作之
    正新氣密窗工廠，而自該時起，未經許可而持有該空氣槍。
    嗣經警持搜索票於94年1 月15日16時30分許，前往上開工廠
    搜索，扣得甲○○持有之上揭空氣長槍1 支、鋼珠1 包、槍
    管2 支。因甲○○供出丙○○將到訪，且其曾向丙○○購買
    手槍、子彈，經警在現場守候，於同日23時許，丙○○駕駛
    XX-3792 號自用小客車到達該處時，經丙○○同意搜索其自
    用小客車，於車上行李箱內查獲其所有之上開改造手槍2 枝
    、子彈28顆、槍管7 支、彈殼6 個、供製造手槍、子彈所用
    之挫刀8 支、鑽頭9 支、砂輪頭7 支、螺絲起子3 支、老虎
    鉗1 支、攻牙棒1 支、C 型夾1 個、鋸片1 個。
三、案經台北縣政府警察局三重分局報請台灣士林地方法院檢察
    署檢察官偵查起訴。
    理  由
一、訊據被告甲○○對上開事實坦承不諱，被告丙○○則矢口否
    認犯行，辯稱：於伊車上扣得之手槍、子彈、工具一批係被
    告甲○○所有，並非伊所有，一開始因甲○○要伊出來頂罪
    ，伊才說是伊所有，實際上伊並未製造槍彈云云。經查：
    (一)扣案之空氣長槍1 支（槍枝管制編號0000000000）經鑑定
      結果，係玩具空氣長槍，以小型二氧化碳高壓鋼瓶內氣體
      為發射動力，經實際試射，測得其鋼珠（直徑6mm 鋼珠，
      重量0.88公克）之發射速度分別為179 、178 、177 公尺
      / 秒，其動能分別為14.10 、13.94 、13.78 焦耳，其單
      位面積動能分別為49.86 、49.31 、48.75 焦耳/ 平方公
      分。又經內政部警政署刑事警察局對活豬作射擊測試結果
      ，彈丸單位面積動能達24焦耳/ 平方公分，則足以穿入豬
      隻皮肉層。依日本科學警察研究所之研究結果，彈丸單位
      面積動能達20焦耳/ 平方公分則足以穿入人體皮肉層，有
      內政部警政署刑事警察局94年3 月2 日刑鑑字第
      0940011195號槍彈鑑定書1 件在卷可稽（附偵卷第69頁以
      下）。是上開空氣長槍經實際試射結果，其彈丸單位面積
      之動能已足以穿入豬隻及人體皮肉層。參以證人即為本件
      鑑定之內政部警政署刑事警察局鑑識科人員李協昌證稱：
      本件空氣長槍具有殺傷力等語（見偵卷第95頁），是上開
      空氣長槍具有殺傷力，係屬管制槍枝，要無疑問。
    (二)另於被告丙○○之自用小客車上扣得之手槍2 枝，1 枝（
      槍枝管制編號0000000000），認係仿WALTHER 廠PPK/S 型
      半自動手槍製造之玩具手槍換裝土造金屬槍管改造而成之
      改造手槍，機械性能良好，可供擊發適用子彈，認具殺傷
      力。1 枝（槍枝管制編號0000000000）認係由仿FN廠1910
      型半自動手槍製造之玩具手槍槍身組合土造金屬槍管及土
      造金屬滑套改造而成之改造手槍，機械性能良好，可供擊
      發適用子彈，認具殺傷力。另子彈28顆，其中12顆，認均
      係土造子彈，均具直徑約8mm 之土造金屬彈頭，經採樣4
      顆試射，均可擊發，認具殺傷力；其中15顆，認均係土造
      子彈，均具直徑約9mm 之土造金屬彈頭，採樣5 顆試射，
      均可擊發，認具殺傷力；其中1 顆，認係土造子彈，具直
      徑8mm 之鋼珠，經實際試射，雖可擊發，惟其鋼珠發射動
      能甚微，認不具殺傷力，有內政部警政署刑事警察局94
      年1 月21日刑鑑字第0940011192號槍彈鑑定書1 件在卷可
      稽（附偵卷第64頁以下）。是上揭手槍2 枝及28顆子彈中
      之27顆均具殺傷力，係槍砲彈藥刀械管制條例管制之槍彈
      ，亦可認定。
    (三)公訴意旨雖認被告甲○○於奇摩拍賣網站購買空氣槍、鋼
      珠之時間為94年1 月間，惟被告甲○○係於93年7 月間購
      買上開空氣長槍等物，業據其供述明確，其於94年1 月6
      日供稱：長槍是我在奇摩拍賣網路上買的，約半年前買的
      等語，嗣其於94年3 月8 日亦稱：空氣槍在93年7 、8 月
      間在雅虎奇摩拍賣網購買，是在夏天時購買等語（見偵卷
      第41、94頁），是被告甲○○購買空氣長槍之時間應為93
      年7月間，起訴書所載之時間尚有違誤，應予更正。
    (四)再被告丙○○對其製造手槍、子彈之犯行，業於警詢、偵
      查及本院初訊時供認無諱。其於94年1 月16日警詢時供稱
      ：警方人員於現場所查獲之改造8 厘米手槍2 支，改造槍
      管7 支、改造子彈28顆、彈殼6 個、改造工具挫刀8 支、
      鑽頭9 支、砂輪頭7 支、螺絲起子3 支、老虎鉗1 支、攻
      牙棒1 支、C 型夾1 個、鋸片1 個等物品，是我本人所有
      ，因為好玩想要改造研究。改造8 厘米手槍2 支及改造子
      彈28顆我是於93年11月中旬在高雄市六合夜市允泰玩具模
      型店購買後加以改造，在高雄市○○路599 號2 樓之住所
      改造的，均我1 人所改造沒有其他共犯。警方所查獲之改
      造工具挫刀8 支、鑽頭9 支、砂輪頭7 支、螺絲起子3 支
      、老虎鉗1 支、攻牙棒1 支、C 型夾1 個、鋸片1 個等物
      是我改造手槍之工具，只有在要改造手槍時才會攜帶。警
      方於查獲我時，我前往找甲○○，我是要向甲○○借地方
      及工具來改造槍枝等語（偵卷第26至28頁）。其於同日移
      送檢察官初訊時亦供稱：我是在高雄市六合夜市內的一間
      允泰模型槍店內買槍及子彈的，我買回在高雄的家中自行
      改造。扣案之挫刀8 支、鑽頭9 支、砂輪頭7 支、螺絲起
      子3 支、老虎鉗1 支、攻牙棒1 支、C 型夾1 個、鋸片1
      個是改造手槍之工具，扣案之改造8 厘米手槍2 支、改造
      槍管7 支、改造子彈28顆、彈殼6 顆是我用上述之工具改
      造。先用模型槍為外型，再將槍管部分以一般鐵管用車床
      加工，子彈部分也是以模型子彈將頭拔掉，充填火藥，即
      可擊發等語（偵卷第42至43頁）。嗣檢察官聲請羈押被告
      丙○○，其於本院訊問時亦供稱：我有改造，改造的是模
      型槍等語（本院94年度聲羈第8 號卷第5 、6 頁）。是被
      告丙○○於上揭數次訊問時，對其取得模型槍、子彈、改
      造工具之時間、地點及改造方法等均供述綦詳，且互核相
      符。
    (五)雖被告丙○○嗣後翻異前供，改稱扣案之手槍、子彈及改
      造工具等係被告甲○○寄放在伊處，案發當日伊係駕車欲
      將上開物品返還被告甲○○云云。惟甲○○堅詞否認於被
      告丙○○車上查扣之槍彈及改造工具係其交付被告丙○○
      ，且觀歷次被告丙○○所述其向甲○○收受槍彈及改造工
      具之情節，均有出入：其於94年3 月14日本院準備程序時
      稱：是甲○○去（93）年中打電話給我從高雄去台南，我
      們在永康交流道碰面，甲○○把2 包東西放在我這邊云云
      （本院卷第9 頁）。嗣於94年5 月19日本院準備程序時又
      稱：扣案的2 把槍是甲○○他賣給我的，有附贈工具、子
      彈、彈殼、賣我45,000元云云，於同日又改稱：我剛剛很
      生氣，才說是甲○○賣我槍，事實上甲○○沒有賣我槍，
      但確實是甲○○把槍寄放在我這邊云云（本院卷第69 、
      70頁）。於94年6 月10日準備程序時復稱：甲○○是在台
      南歸仁鄉賣槍枝給阿慶50,000元，因此才叫我去阿慶家，
      把那批槍、彈、工具交給我云云（本院卷第77頁）。於94
      年12月28日本院審理時又稱：扣案改造之8 厘米手槍、子
      彈、改造工具、槍管，全部都是93年12月中旬，在台南歸
      仁鄉某路上甲○○親手交給我的云云（本院卷第157 頁）
      。是就被告丙○○所供其向甲○○收受槍彈及改造工具之
      地點係在永康交流道、歸仁鄉之路上、或綽號「阿慶」者
      家中、甲○○交付上開物品予被告丙○○之原因，係要丙
      ○○代為保管、係將槍彈工具等出售予丙○○、或係出售
      予「阿慶」等，被告丙○○前後所供均不一致，顯見其陳
      述不實。
    (六)再本案之查獲經過，係先經警持搜索票前往台北市○○區
      ○○街446 巷34號甲○○工作之正新氣密窗工廠搜索，扣
      得空氣長槍1 支、鋼珠1 包、槍管2 支等物，嗣甲○○供
      稱槍管中之1 支係被告丙○○留下的且丙○○將於同日前
      來，經警於該處守候，於其間甲○○與丙○○並互有電話
      連繫，嗣丙○○駕車前來，經丙○○同意搜索其自用小客
      車，於車上行李箱內查獲改造手槍2 枝、子彈28顆、槍管
      7 支、彈殼6 個、及挫刀等改造工具一批等情，業據證人
      即查獲本件之台北縣政府警察局三重分局偵查員丁○○證
      述甚明（本院卷第158 、159 頁）。是員警於搜索被告甲
      ○○工廠時，本不知丙○○將至現場，倘甲○○確曾將槍
      彈及改造工具等交付丙○○，則甲○○掩飾上情猶嫌未及
      ，豈有故意將丙○○將至現場之事告知員警，致員警得以
      查扣槍彈及改造工具之理？益足見被告丙○○所辯不合常
      情。
    (七)參以被告丙○○一再陳稱被告甲○○有製造及販賣槍枝，
      且於其住處或工廠必然藏有槍彈及工具云云，惟經本院於
      94年6 月10日核發搜索票，令警前往台北市○○區○○街
      502 巷16弄2 號4 樓、5 樓甲○○住處及台北市○○區○
      ○街446 巷34號正新氣密窗工廠搜索結果，均未發現任何
      應行扣押物品，有搜索票及台北市政府警察局北投分局搜
      索扣押筆錄在卷足稽（本院卷第101 至108 頁），足認被
      告丙○○所稱甲○○藏有大批槍彈及改造工具云云，要屬
      子虛烏有。
    (八)再甲○○曾於93年11月間，在臺北市○○路及南京西路口
      ，向被告丙○○購買手槍1 支及子彈5 顆等情，亦據證人
      甲○○證述甚明（見偵卷第41、93頁、本院卷第192 、
      194 頁），核與被告丙○○於94年1 月16日警詢及偵訊時
      之自白相符（見偵卷第28、29、42頁），被告丙○○於偵
      訊時並供稱：因為我想再賣給（甲○○）他第2 支手槍，
      所以才繼續改造槍枝等語（見偵卷第42頁），足認被告丙
      ○○確係為圖販賣而改造槍枝（惟被告丙○○販賣槍彈部
      分罪嫌不足，詳下述）。
    (九)綜上，足認被告丙○○嗣後翻異前詞，改稱係被告甲○○
      改造槍彈，並交付被告丙○○云云，要屬卸責之詞，不足
      採信。本件事證明確，被告丙○○、甲○○之犯行堪以認
      定，應依法論科。
二、被告丙○○製造槍彈後，及被告甲○○持有空氣槍後，槍砲
    彈藥刀械管制條例於94年1 月26日修正公布，並於同日施行
    。依修正後之該條例第8 條第1 項規定，未經許可，製造可
    發射金屬或子彈具有殺傷力之各式槍砲者，應處無期徒刑或
    5 年以上有期徒刑，併科新台幣1,000 萬元以下罰金。與修
    正前之同條例第11條第1 項就同一行為應處5 年以上有期徒
    刑，併科新台幣1,000 萬元以下罰金之規定相比較，應以舊
    法對被告丙○○較為有利；另修正後該條例第8 條第4 項規
    定，未經許可持有空氣槍者，應處3 年以上10年以下有期徒
    刑，併科新台幣700 萬元以下罰金。與修正前該條例同條項
    就同一行為應處1 年以上7 年以下有期徒刑，併科新台幣
    700 萬元以下罰金之規定相比較，應以舊法對被告甲○○較
    為有利，均應適用修正前之舊法。故核被告丙○○改造槍枝
    之所為，係犯修正前槍砲彈藥刀械管制條例第11條第1 項未
    經許可製造可發射子彈具有殺傷力之槍枝罪，另其製造子彈
    之行為，係犯該條例第12條第1 項之未經許可製造子彈罪。
    其以一製造行為觸犯上開2 罪名，應從一重之未經許可製造
    可發射子彈具有殺傷力之槍枝罪處斷。被告丙○○未經許可
    持有具殺傷力槍枝及子彈之低度行為，並應為製造之高度行
    為所吸收，不另論罪。另核被告甲○○所為，則係犯修正前
    槍砲彈藥刀械管制條例第8 條第4 項之持有空氣槍罪。爰審
    酌被告丙○○製造手槍及子彈嚴重危害社會治安、犯後屢次
    飾詞卸責態度不佳、被告甲○○持有空氣槍雖亦有危治安，
    惟犯後則坦承犯行態度尚稱良好，併被告等之品行、智識程
    度、犯罪之動機、方法、製造或持有槍彈之數量等一切情狀
    ，分別量處如主文所示之主刑，並諭知罰金易服勞役之折算
    標準，以資懲儆。
三、公訴意旨另以：被告丙○○於94年1 月初，在臺北市○○路
    及南京西路口，以45,000 元之價格，販賣具殺傷力之手槍1
    支及子彈5 顆予甲○○，因認被告丙○○涉有販賣手槍、子
    彈罪嫌、被告甲○○涉有持有手槍、子彈罪嫌等語。惟按槍
    砲彈藥刀械管制條例所處罰之販賣或持有手槍、子彈等罪，
    以所販賣或持有者係具有殺傷力之槍彈為要件，自不待言。
    查被告丙○○、甲○○等固自白甲○○曾向丙○○購買手槍
    1 把、子彈5 發等語，已見前述。惟被告丙○○供稱其販賣
    予甲○○之手槍並未試射過等語（偵卷第42頁），被告甲○
    ○於94年1 月16日、94年3 月8 日亦均供稱該槍並未試射過
    等語（偵卷第42、101 頁），嗣甲○○復改稱曾經試射云云
    ，惟其於94年9 月15日供稱：曾有以購買之手槍裝1 顆子彈
    試射木門，距離木板約有2 公尺半，子彈卡在木板裡等語（
    本院卷第137 頁），嗣於95年2 月10日又改稱：朝木板試射
    ，木板被穿透，試射時槍枝和木板距離約3 尺多等語（本院
    卷第193 頁），是被告甲○○前後所稱試射時槍枝與木板之
    距離，及試射之結果子彈有無穿透木板或係卡在木板內等情
    ，均不一致，其是否果有試射及試射之結果究竟如何，尚有
    疑問。又被告甲○○供稱試射之後彈殼沒有跳出來，是卡在
    彈匣裡面等語（偵卷第137 頁），是該槍枝是否性能完好，
    亦頗值懷疑。加以上開槍彈並未扣案，被告甲○○並供稱上
    開手槍已遭其父王金德丟棄等語，核與證人王金德證述之情
    節亦屬相符（偵卷第103 頁）。故本件無從就手槍及子彈是
    否具殺傷力為實質之鑑定，依罪疑惟輕原則，尚難遽認被告
    丙○○販賣予甲○○之手槍、子彈具有殺傷力，自不得認被
    告丙○○、甲○○就此部分應分別成立販賣槍彈、持有槍彈
    罪。是公訴意旨就此部分之論斷尚有未洽，惟其係以被告丙
    ○○販賣槍彈與前開成罪之製造槍彈部分有牽連犯裁判上一
    罪之關係、被告甲○○持有槍彈與前開成罪之持有空氣槍部
    分有想像競合裁判上一罪之關係起訴，爰均不另為無罪之諭
    知，附此敘明。
四、扣案之空氣槍1 支（槍枝管制編號0000000000）、仿
    WALTHER 廠PPK/S 型半自動手槍製造之改造玩具手槍、仿FN
    廠1910型半自動手槍製造之改造玩具手槍各1 支（槍枝管制
    編號各為：0000000000、0000000000）、直徑約8mm 之土造
    子彈8 顆、直徑約9mm 之土造子彈10顆均係違禁物；另挫刀
    8 支、鑽頭9 支、砂輪頭7 支、螺絲起子3 支、老虎鉗1 支
    、攻牙棒1 支、C 型夾1 個、鋸片1 個均係被告丙○○所有
    供製造手槍、子彈所用之物，應分依刑法第38條第1 項第1
    款、第2 款之規定沒收之。至鋼珠1 包、彈殼6 個均非查禁
    物品；直徑約8mm 之土造子彈1 顆不具殺傷力；直徑約8mm
    之土造子彈4 顆、直徑約9mm 之土造子彈5 顆均經試射，僅
    餘彈殼；扣案之槍管共9 枝經鑑定結果並非槍砲彈藥主要組
    成零件，亦有內政部95年3 月15日內授警字第0950870343號
    函在卷可按（附本院卷第185 頁），均非違禁物，毋庸沒收
    收之諭知，亦附為說明。
五、移送併辦（台灣板橋地方法院檢察署94年度偵字第2686號）
    意旨另以：被告甲○○與湯智惟明知未經主管機關許可，不
    得持有具有殺傷力之改造手槍、子彈及子彈之主要組成零件
    ，竟於94年1 月18日，因湯智惟接到不知情之呂孟芳表示要
    買模型槍枝2 枝，遂約知情之甲○○駕駛車號Z5-5519 自用
    小客車至桃園縣中壢市接湯智惟，湯智惟並將其與另姓名年
    籍不詳綽號「阿賢」男子所製造具有殺傷力可發射子彈之改
    造手槍3 枝、具有殺傷力之改造子彈35 顆 及預備供製造子
    彈之改造半成品子彈28顆帶上車，與甲○○未經許可共同持
    有，之後並搭載不知情之大陸人士熊英及李佳穎，一同前去
    台北縣三重市○○街289 之1 號「雅格汽車旅館310 號房」
    ，嗣因呂孟芳發覺有異報案，為警於94年1 月28日23時30分
    許，在上開雅格汽車旅館310 號房內當場查獲，並在甲○○
    身上扣到具有殺傷力可發射子彈之改造8 釐米手槍2 枝、具
    有殺傷力之改造子彈35顆及預備供製造子彈之改造半成品子
    彈28顆，在甲○○所駕駛車號為Z5-5519 號自小客車扣到具
    有殺傷力仿貝瑞塔手槍1 枝，因認被告甲○○就此部分涉犯
    槍砲彈藥刀械管制條例第8 條第4 項之未經許可持有可發射
    子彈具有殺傷力之改造手槍、同條例第12條第1 項未經許可
    持有子彈、同條例第13條之未經許可持有子彈之主要組成零
    件等罪嫌等語。經查，本件被告甲○○持有空氣長槍之時間
    係93年7 月間起至94年1 月15日止，而依併辦意旨所述被告
    甲○○持有併案部分之改造手槍3 枝、改造子彈35顆、改造
    子彈半成品28顆等物之時間，係94年1 月28日，已在被告甲
    ○○持有空氣槍遭警查扣之後。參以被告甲○○供稱：我跟
    湯智惟買的槍是在94年1 月28日查獲前2 、3 天買的，我是
    用30,000至35,000元間買的，確定金額我記不清楚，是當面
    交的，約在中壢交流道取貨，因第一次被抓時，有供出毒品
    上游，我才想說要買槍防身，並不是跟丙○○買槍或上網買
    空氣槍的時候就想要再買槍等語（本院卷第157 頁），可知
    被告甲○○係於本件查獲後另行起意購買改造之槍枝、子彈
    及子彈半成品而持有之，與本件之持有行為非基於概括之犯
    意為之，併辦部分與本件並無連續犯裁判上一罪之關係，非
    為起訴之效力所及，本院無從一併審理，應退回檢察官另為
    適法之處理，附為指明。
據上論斷，應依刑事訴訟法第299 條第1 項前段、修正前槍砲彈
藥刀械管制條例第11條第1 項、第12條第1 項、第8 條第4 項、
第55條、刑法第11條前段、第2 條第1 項但書、第42條第2 項、
第38條第1 項第1 款、第2 款、罰金罰鍰提高標準條例第2 條、
現行法規所定貨幣單位折算新台幣條例第2 條，判決如主文。
本案經檢察官薛嘉珩到庭執行職務
中    華    民    國    95    年    4     月    12    日
                  刑事第五庭審判長法  官
                                  法  官
                                  法  官
以上正本證明與原本無異。
如不服本判決，應於判決送達後10日內，向本院提出上訴狀。
                            書記官  周霙蘭
中    華    民    國    95    年    4     月    7     日
附錄本案論罪科刑法條全文：
修正前槍砲彈藥刀械管制條例第11條第1項
未經許可，製造、販賣或運輸第4 條第1 項第1 款所稱其他可發
射金屬或子彈具有殺傷力之各式槍砲者，處5 年以上有期徒刑併
科新台幣1000萬元以下罰金。
修正前槍砲彈藥刀械管制條例第12條第1項
未經許可，製造、販賣或運輸子彈者，處1 年以上7 年以下有期
徒刑，併科新台幣500 萬元以下罰金。
修正前槍砲彈藥刀械管制條例第8 條第4 項
未經許可，持有、寄藏或意圖販賣而陳列第1 項所列槍枝者，處
1 年以上7 年以下有期徒刑，併科新臺幣700 萬元以下罰金。


司法院資訊處製作；財團法人民間司法改革基金會備份。
